【裁判字號】    96,上訴,4754
【裁判日期】    970109
【裁判案由】    偽造文書等
【裁判全文】
臺灣高等法院刑事判決                96年度上訴字第4754號
上  訴  人  臺灣臺北地方法院檢察署檢察官
被      告  甲○○
被      告  乙○○
上列上訴人因偽造文書等案件，不服臺灣臺北地方法院96年度訴
字第419號，中華民國96年8月20日第一審判決（起訴案號：臺灣
臺北地方法院檢察署95年度偵字第3974號），提起上訴，本院判
決如下：
    主  文
原判決撤銷。
甲○○、乙○○共同行使偽造私文書，足以生損害於公眾及他人
，各處有期徒刑捌月，各減為有期徒刑肆月，如易科罰金，均以
銀元參佰元即新台幣玖佰元折算壹日，均緩刑貳年。如附表一所
示之物均沒收，如附表二所示之偽造之「林盧龍」署押及印文均
沒收。
    事  實
一、緣甲○○、乙○○經年籍姓名均不詳，綽號「阿平」之成年
    男子提議，由乙○○冒用他人名義向銀行申請信用貸款，得
    款平分花用。甲○○、乙○○遂共同基於變造特種文書之犯
    意，於民國（下同）九十四年六月初某日，由乙○○提供個
    人之照片予「阿平」，供其換貼照片以變造他人之國民身分
    證及駕駛執照，供作其等冒用他人名義向銀行申請信用貸款
    時之查核證件使用（「阿平」未告知甲○○、乙○○，其實
    林盧龍之國民身分證及駕駛執照係偽造），「阿平」於同年
    月二十日連同於不詳時地，由不知情之不詳姓名人偽刻之林
    盧龍印章一枚，交由甲○○與乙○○。三人遂共同基於行使
    變造特種文書、偽造署押、印文、偽造私文書之概括犯意聯
    絡，先推由乙○○持上開變造（實為偽造）之林盧龍身分證
    件、偽造之印章，至花蓮縣花蓮市戶政事務所、勞工保險局
    花蓮分局及財政部台灣省北區國稅局花蓮分局等處，冒用林
    盧龍之名義，申請林盧龍之全戶戶籍謄本、勞工保險被保險
    人投保資料、財政部臺灣省北區九十二年度綜合所得稅納稅
    證明書、財政部九十二、九十三年度綜合所得稅各類所得資
    料清單等資料，足生損害於戶政機關對於戶政管理、勞工保
    險機關對於勞工保險之管理、稅捐機關對於稅務管理之正確
    性及林盧龍。三人再基於共同意圖為自己不法所有之犯意聯
    絡，於同日由「阿平」先將貼有乙○○照片之偽造林盧龍國
    民身分證、駕駛執照影本及所申請之林盧龍名義之資料以傳
    真方式，傳至台新國際商業銀行（下稱台新銀行）消金北一
    區業務部，作為欲以林盧龍之名義申請辦理信用貸款新臺幣
    （下同）八十一萬元之財力證明。嗣因該銀行風險管理部專
    員林佑俊撥打電話至林盧龍之上班地點查詢，經林盧龍表示
    未辦貸款，復發覺傳真之國民身分證影本之排版字體與戶政
    機關之排版字體不同，即委由該行承辦上開貸款之人員依傳
    真資料上之電話，通知申請人乙○○於九十四年六月二十三
    日上午十一時許，至臺北市松山區○○○路○段二八九號二
    樓之該行消金北一區業務部辦理貸款及對保手續，並通知警
    方到場；嗣甲○○經「阿平」通知，偕乙○○依約前往台新
    銀行上開業務部門，由乙○○冒用林盧龍名義申請前開貸款
    ，並承前行使偽造私文書之概括犯意，接續在台新銀行信用
    貸款申請書、台新銀行客戶基本資料、台新銀行信用卡簡易
    申請書暨加保申請書、個人貸款動支暨代繳費用授權書、開
    戶業務申請書、開戶作業檢核表、ＶＩＳＡ晶片金融卡申請
    書、台新銀行信用貸款借據暨約定書、本票、本票授權書、
    往來印鑑暨資料卡等貸款文件之貸款人欄位內，偽造林盧龍
    之簽名及並蓋用偽刻之林盧龍印章，偽造林盧龍印文，復在
    上開乙○○冒用林盧龍名義申請取得之林盧龍全戶戶籍謄本
    、勞工保險被保險人投保資料、財政部臺灣省北區九十二年
    度綜合所得稅納稅證明書、財政部九十二、九十三年度綜合
    所得稅各類所得資料清單等資料之影本上，蓋用偽刻之林盧
    龍印章，偽造林盧龍印文，一併持向該行承辦人員林佑俊行
    使，足生損害於上開單位對其各該業務管理之正確性、台新
    銀行管理評估客戶信用貸款之正確性及林盧龍，於尚未辦妥
    之際，即經警到場查獲上情，致未得逞，並扣得二人所有，
    非專供犯罪所用之0000000000號、000000
    0000號行動電話各一支。
二、案經臺北市政府警察局內湖分局報請臺灣臺北地方法院檢察
    署檢察官偵查起訴。
    理  由
壹、程序方面：
一、按最輕本刑為三年以上有期徒刑或高等法院管轄第一審案件
    或被告因智能障礙無法為完全之陳述，於審判中未經選任辯
    護人者，審判長應指定公設辯護人或律師為其辯護；其他審
    判案件，低收入戶被告未選任辯護人而聲請指定，或審判長
    認有必要者，亦同。刑事訴訟法第31條第1項固有明文。查
    本件檢察官聲請簡易判決處刑時，並未敘及被告涉犯刑法第
    201條之偽造有價證券罪，嗣於原審審理時經蒞庭檢察官補
    充認被告於本票上簽名之行為，涉有刑法第201條之偽造有
    價證券罪，惟原審於判決內己敘明，被告上開行為不構成偽
    造有價證券罪名，檢察官就本件提起上訴時，對原審上開見
    解亦表同意，是被告所為尚不涉刑法第201條之偽造有價證
    券罪，本件非強制辯護案件，無庸指定辯護人為被告辯護，
    合先敘明。
二、次按被告以外之人於審判外之言詞或書面陳述，除法律有規
    定者外，不得作為證據；又被告以外之人於審判外之陳述，
    雖不符合同法第159條之1至第159條之4之規定，但經當事人
    於審判程序同意作為證據，法院審酌該言詞陳述或書面陳述
    作成時之情況，認為適當者，亦得為證據。當事人、代理人
    或辯護人於法院調查證據時，知有第159條第1項不得為證據
    之情形，而未於言詞辯論終結前聲明異議者，視為有前項之
    同意，刑事訴訟法第159條第1項及第159條之5分別定有明文
    。查本判決下列所引用之各該被告以外之人於審判外之陳述
    （包含書面陳述），雖屬傳聞證據，惟當事人於原審及本院
    審理中均表示同意作為證據方法而不予爭執，且迄至言詞辯
    論終結前亦未再聲明異議，本院審酌上開證據資料製作時之
    情況，尚無違法不當及證明力明顯過低之瑕疵，亦認為以之
    作為證據應屬適當，故揆諸前開規定，爰逕依刑事訴訟法第
    159條之5規定，認前揭證據資料均有證據能力，先予敘明。
貳、實體方面：
一、上開事實業據被告甲○○、乙○○均坦承不諱，並互核相符
    ，且經證人林佑俊、林盧龍證述屬實，並有被告乙○○冒用
    林盧龍名義分別向花蓮縣花蓮市戶政事務所、勞工保險局花
    蓮分局及財政部台灣省北區國稅局花蓮分局申請之林盧龍之
    全戶戶籍謄本、勞工保險被保險人投保資料、財政部臺灣省
    北區九十二年度綜合所得稅納稅證明書、財政部九十二、九
    十三年度綜合所得稅各類所得資料清單等資料及向台新銀行
    申請信用貸款時，填寫之台新銀行信用貸款申請書暨加保申
    請書、台新銀行客戶基本資料、台新銀行信用卡簡易申請書
    暨加保申請書、個人貸款動支暨代繳費用授權書、開戶業務
    申請書、開戶作業檢核表、ＶＩＳＡ晶片金融卡申請書、台
    新銀行信用貸款借據暨約定書、未完成之本票、已完成之本
    票授權書、往來印鑑暨資料卡等貸款文件及貼有乙○○照片
    之偽造林盧龍之造國民身分證、駕駛執照及偽刻之林盧龍印
    章各一枚在卷可憑。扣案之林盧龍國民身分證，經送請內政
    部警政署刑事警察局鑑定結果，確屬偽造，有該局九十四年
    七月五日刑鑑字第０九四０一０００九四號函附卷可佐（參
    見偵查卷第九十七頁），扣案之林盧龍駕駛執照，經函詢交
    通部公路總局台北區監理所花蓮監理站結果，該站亦函覆確
    屬偽造，有該站九十六年五月十一日北監花字第０九六００
    ０四六四一號函在卷足憑（參見原審卷第三十一頁）；雖扣
    案貼有乙○○照片之林盧龍名義之國民身分證、駕駛執照為
    偽造，惟被告甲○○、乙○○二人並無前科，且智識程度不
    高，被告乙○○於九十四年六月初某日提供個人之照片予「
    阿平」，供其換貼照片，作為其等冒用他人名義向銀行申請
    信用貸款時之查核證件使用時，其與被告甲○○二人應僅有
    共同變造他人之國民身分證及駕駛執照並持以行使之犯意聯
    絡，並無證據可資證明其等明知「阿平」交付之林盧龍之國
    民身分證及駕駛執照為偽造，即其等固有共同變造他人之國
    民身分證及駕駛執照之犯意聯絡，卻無共同偽造該年籍姓名
    均不詳綽號「阿平」之成年男子交付之林盧龍之國民身分證
    及駕駛執照上公印文之犯意聯絡，故被告甲○○、乙○○僅
    成立變造他人之國民身分證及駕駛執照並持以行使之行使變
    造特種文書犯行，附此說明。綜上所述，足徵被告甲○○、
    乙○○於本院審理時出於任意性之自白核與事實相符。被告
    犯行事證明確，均堪認定。
二、論罪科刑：
  (一)被告行為後，刑法部分條文已於九十四年二月二日修正公布
    ，並於九十五年七月一日施行，修正後第二條第一項規定：
    「行為後法律有變更者，適用行為時之法律。但行為後之法
    律有利於行為人者，適用最有利於行為人之法律。」此項修
    正乃為符合刑法第一條罪刑法定主義之要求，貫徹法律禁止
    溯及既往原則，屬規範行為後法律變更所生新舊法律比較適
    用之準據法，無比較新舊法之問題，應逕適用修正後刑法第
    二條決定新舊法之適用。又關於刑法修正後之新舊法比較，
    應就罪刑有關之一切情形，綜其全部罪刑之結果而為比較，
    最高法院九十五年五月二十三日著有九十五年度第八次刑庭
    會議決議可參。茲比較與本案有關之新舊法規定如下：
  1.刑法第三百三十九條第一項之詐欺取財罪，法定刑為五年以
    下有期徒刑、拘役或科或併科一千元以下罰金；刑法第二百
    十二條之變造特種文書罪，法定刑為一年以下有期徒刑、拘
    役或三百元以下罰金；比較修正後刑法施行法所增訂第一條
    之一規定「中華民國九十四年一月七日刑法修正施行後，刑
    法分則編所定罰金之貨幣單位為新臺幣。九十四年一月七日
    刑法修正時，刑法分則編未修正之條文定有罰金者，自九十
    四年一月七日刑法修正施行後，就其所定數額提高為三十倍
    。但七十二年六月二十六日至九十四年一月七日新增或修正
    之條文，就其所定數額提高為三倍」，修正後刑法施行法第
    一條之一第二項與罰金罰鍰提高標準條例第一條，因上開二
    罪罰金刑之最高額度均屬相同，並非刑罰法令之變更，無刑
    法第二條第一項比較新舊法之適用，應適用裁判時之刑法施
    行法第一條之一（最高法院九十五年度第二十一次刑事庭會
    議決議參照）。另刑法第三十三條第五款修正為「主刑之種
    類如下：五、罰金：新臺幣一千元以上，以百元計算之」，
    是依修正後之法律，刑法第三百三十九條第一項詐欺取財罪
    、第二百十二條變造特種文書罪所得科處之罰金刑最低則均
    為新臺幣一千元，與被告行為時之罰金罰鍰提高標準條例第
    一條前段規定之提高倍數十倍及修正前刑法第三十三條第五
    款規定之罰金最低額銀元一元即新臺幣三元相比較，自以被
    告行為時關於刑法第三十三條第五款規定科處罰金刑之法律
    較有利於被告。
  2.刑法修正後，刪除第五十六條連續犯及第五十五條關於牽連
    犯之規定，此刪除雖非犯罪構成要件之變更，但顯已影響行
    為人刑罰之法律效果，自屬法律有變更，經比較新、舊法結
    果，修正前第五十六條連續犯及第五十五條牽連犯之規定，
    乃將被告之數行為以一罪論，顯較有利被告。
  3.刑法第二十八條雖將「實施」修正為「實行」，惟參照修正
    理由之說明，原「實施」之概念，包含陰謀、預備、著手及
    實行等階段之行為，修正後僅共同實行犯罪行為始成立共同
    正犯。是新法共同正犯之範圍已有限縮，排除陰謀犯、預備
    犯之共同正犯。新舊法就共同正犯之範圍既因此而有變動，
    自屬犯罪後法律有變更，應為新舊法比較適用。比較新舊法
    結果，應適用修正後刑法第二十八條規定，較有利於被告。
  4.綜上開比較結果，應以修正前刑法有利於被告，應一體適用
    修正前刑法規定為論罪科刑之準據。
  (二)核被告甲○○、乙○○所為，交付乙○○相片貼於偽造之林
    盧龍身分證、駕照之行為，並持以行使之行為，係犯刑法第
    二百十六條、第二百十二條行使變造特種文書罪，蓋用偽造
    之林盧龍印章，偽造林盧龍之印文於附表二編號十二至十四
    所示文書影本，並持以行使；偽簽林盧龍姓名、蓋用偽造之
    林盧龍印章、偽造林盧龍印文，於附表二編號一至十一所示
    各種文書，所為均係犯刑法第二百一十七條偽造印文、署押
    罪、第二百十六條、第二百十條之行使偽造私文書罪，其持
    偽造之林盧龍證件、附表二所示各種文書向銀行申請貸款，
    所為係犯刑法第三百三十九條第三項、第一項之詐欺取財未
    遂罪。起訴書雖漏論被告涉有刑法第二百十七條第一項偽造
    印章、印文罪，惟此與起訴事實有牽連犯之裁判上一罪關係
    ，依行為時法即修正前刑法規定，本院自得併予審理，附此
    說明。再被告甲○○、乙○○僅成立變造他人之國民身分證
    及駕駛執照並持以行使之行使變造特種文書犯行，已如前述
    ，起訴書認為被告甲○○、乙○○成立行使偽造特種文書罪
    ，容有誤會，本院逕予更正。其等變造特種文書、偽造私文
    書後復持以行使，偽造私文書、變造特種文書之低度行為應
    為行使偽造私文書、行使變造特種文書之高度行為所吸收，
    偽造印章、印文、署押，係偽造私文書之階段行為，亦不另
    論罪。被告甲○○、乙○○與年籍姓名均不詳綽號「阿平」
    之成年男子就上開犯行，有犯意聯絡及行為分擔，均為共同
    正犯。其等已著手於詐欺取財行為之實施，而未詐得財物即
    為警查獲，為未遂犯，應依法減輕其刑。被告等多次行使偽
    造私文書、行使變造特種文書，均時間緊接，所犯為構成要
    件相同之罪，顯均係基於概括犯意反覆為之，應分別依修正
    前刑法第五十六條規定，各以一罪論，並均加重其刑。被告
    所犯連續行使偽造私文書、連續行使變造特種文書、詐欺取
    財未遂等罪間，有方法、目的之牽連關係，應從一重之連續
    行使偽造私文書罪處斷。
  (三)原審蒞庭檢察官餘元沈審判期日雖另旨；被告甲○○、乙○
    ○經該年籍姓名均不詳綽號「阿平」之成年男子通知，於九
    十四年六月二十三日上午十一時許至臺北市松山區○○○路
    ○段二八九號二樓之台新銀行消金北一區業務部辦理貸款及
    對保手續時，共同基於偽造有價證券之犯意聯絡，推由被告
    乙○○冒用林盧龍之名義申請前開貸款，並在票面金額八十
    一萬元本票上偽造之林盧龍簽名一枚、印文二枚，因認被告
    尚涉犯刑法第二百零一條偽造有價證券罪嫌云云（見原審卷
    第七十三頁）。惟按本票之發票年、月、日係屬本票應記載
    之事項之一，而欠缺票據法所規定票據上應記載事項之一者
    ，其票據無效，此觀票據法第一百二十條第一項第六款、第
    十一條第一項規定自明；又偽造有價證券罪並不處罰未遂，
    是冒用他人名義簽發本票，苟未記載發票年、月、日，因仍
    不具備有效票據之外觀，其偽造票據之行為未全部完成，尚
    不能責令擔負偽造有價證券罪責，最高法院九十二年度台上
    字第二九四二號判決意旨可資參照。訊據被告甲○○、乙○
    ○對上開行為坦承不諱，惟查附卷之其等偽造林盧龍名義之
    票面金額八十一萬元本票（詳偵卷第一五二頁）上僅有「捌
    拾壹萬元」、「林盧龍簽名一枚及印文二枚」之記載，並無
    法定票據應記載事項之「發票年、月、日」之記載，仍不具
    備有效票據之外觀，參諸前開說明，其等偽造票據之行為未
    全部完成，尚不能責令擔負偽造有價證券罪責。至該本票與
    其下所偽造之本票授權書，雖應合併為偽造之具有債權證明
    之私文書。惟被告前開犯罪事實業經起訴書敘及，並經本院
    審理如前，附此敘明。
三、原審對被告論罪科刑固非無見，惟(一)被告二人有連續行使偽
    造私文書、變造之特種文書之行為，原審論罪理由內已敘明
    ，惟事實欄漏載被告係其基於概括犯意為上開犯行，於主文
    欄後漏未記載(二)查本件起訴書已敘及，被告甲○○、乙○○
    經該年籍姓名均不詳綽號「阿平」之成年男子通知，於九十
    四年六月二十三日上午十一時許至臺北市松山區○○○路○
    段二八九號二樓之台新銀行消金北一區業務部辦理貸款及對
    保手續時，推由被告乙○○冒用林盧龍之名義申請前開貸款
    ，並在票面金額八十一萬元本票上偽造之林盧龍簽名一枚、
    印文二枚之事實，認被告所為涉犯刑法第二百一十條之偽造
    私文書罪，此部分雖經蒞庭檢察官於九十六年八月六日之原
    審審判程序補充認被告此一行為尚涉犯刑法第二０一條之偽
    造有價證券罪嫌（參見原審卷第七十三頁）。惟依上開公訴
    人之起訴及補充指訴情形，該補充指訴之有價證券犯行，顯
    與上開已起訴之偽造文書犯行，屬實質上或裁判上一罪關係
    ，而非相牽連之案件，從而，原審蒞庭檢察官前開補充陳訴
    僅生提醒法院應注意適用相關法條之效果，不生追加起訴或
    併辦之法律效果。準此，法院自無庸就被告上開被指涉犯偽
    造有價證券行為不另為無罪之諭知。乃原審竟就該部分行為
    不另為無罪之諭知。顯有未經請求之事項予以判決之違法。
    公訴人上訴認原審未斟酌審判被告上開犯行，固無理由，惟
    原判決既有上開可議之處，自屬無可維持，應予撤銷改判。
四、爰審酌被告甲○○、乙○○均無犯罪前科，素行尚可，有臺
    灣高等法院被告前案紀錄表各一件在卷可稽，其等僅因個人
    需要現金，為詐欺銀行貸款，竟不惜以身試法，破壞社會金
    融交易安全及秩序，所生危害非淺，惟念其等並未詐得款項
    即為警查獲，犯罪後又坦承犯行，態度良好等一切情狀，各
    量處如主文所示之刑，以示懲儆。又查被告犯罪時間係在九
    十六年四月二十四日以前，合於減刑條件，依據中華民國九
    十六年罪犯減刑條例第二條第一項第三款、第九條之規定，
    應減其宣告刑二分之一。再被告犯罪時之刑法第四十一條第
    一項前段規定：「犯最重本刑為五年以下有期徒刑以下之刑
    之罪，而受六個月以下有期徒刑或拘役之宣告，因身體、教
    育、職業、家庭之關係或其他正當事由，執行顯有困難者，
    得以一元以上三元以下折算一日，易科罰金。」，又被告行
    為時之易科罰金折算標準，修正前罰金罰鍰提高標準條例第
    2 條前段（現已刪除）規定，就其原定數額提高為100倍折
    算一日，則本件被告行為時之易科罰金折算標準，應以銀元
    三百元折算一日，經折算為新臺幣後，應以新臺幣九百元折
    算為一日。惟九十五年七月一日修正公布施行之刑法第四十
    一條第一項前段則規定：「犯最重本刑為五年以下有期徒刑
    以下之刑之罪，而受六個月以下有期徒刑或拘役之宣告者，
    得以新臺幣一千元、二千元或三千元折算一日，易科罰金。
    」，比較修正前後之易科罰金折算標準，以九十五年七月一
    日修正公布施行前之規定，較有利於被告，則應依刑法第二
    條第一項前段，適用修正前刑法第四十一條第一項前段規定
    ，定其折算標準。再按犯罪在刑法前開修正施行前，而於施
    行後裁判，則其緩刑之宣告，應適用修正後刑法第七十四條
    之規定（最高法院九十五年第八次刑事庭會議決議參照），
    查被告甲○○、乙○○前均未曾受有期徒刑以上刑之宣告，
    有台灣高等法院被告前案紀錄表各一件在卷可稽，其等犯罪
    後，已深知悔悟，本院認其經此教訓後，當知警悌，應無再
    犯之虞，因認其所宣告之刑，以暫不執行為適當，併均予宣
    告緩刑二年，以勵來茲而啟自新。
五、偽造之林盧龍名義之附表二編號一至十一所示，被告乙○○
    申請貸款時所偽造之文書均屬台新銀行所有，又非違禁物，
    本院無庸宣告沒收。惟如附表一所示之偽造之貼有乙○○照
    片之林盧龍名義之國民身分證、駕駛執照，為被告二人所共
    有，因犯罪所得且供犯罪所用之物，應依刑法第三十八條第
    一項第二款沒收之。附表一所示偽刻之林盧龍印章一枚及如
    附表二所示文書上偽造之林盧龍署押、印文，不論屬於被告
    與否，均應依刑法第二百十九條規定沒收。至於被告甲○○
    、乙○○為警查扣之門號0000000000號、000
    0000000號行動電話各一支，並無證據證明係專供本
    件犯罪聯絡所用之物，無庸宣告沒收。
據上論斷，應依刑事訴訟法第三百六十九第一項前段、第三百六
十四條、第二百二百九十九條第一項前段，刑法第二條第一項前
段、第二百十六條、第二百十條、第二百十二條、第三百三十九
條第一項、第三項、第二十五條第一項、第七十四條第一項第一
款、第三十八條第一項第二款、第二百十九條，修正前刑法第二
十八條、五十六條、第五十五條、第四十一條第一項前段，中華
民國九十六年罪犯減刑條例第二條第一項第三款、第七條、第九
條，刑法施行法第一條之一，修正前罰金罰鍰提高標準條例第二
條，現行法規所定貨幣單位折算新臺幣條例第二條，裁定如主文
。
本案經檢察官呂光華到庭執行職務。
中    華    民    國    97    年    1     月    9     日
                  刑事第九庭審判長法  官  劉景星
                                  法  官  吳啟民
                                  法  官  王敏慧
以上正本證明與原本無異。
如不服本判決，應於收受送達後十日內向本院提出上訴書狀，其
未敘述上訴之理由者並得於提起上訴後十日內向本院補提理由書
（均須按他造當事人之人數附繕本）。
                                  書記官  丁淑蘭
中    華    民    國    97    年    1     月    9     日
附錄本案論罪科刑法條全文：
中華民國刑法第216條
（行使偽造變造或登載不實之文書罪）
行使第210條至第215條之文書者，依偽造、變造文書或登載不實
事項或使登載不實事項之規定處斷。
中華民國刑法第210條
（偽造變造私文書罪）
偽造、變造私文書，足以生損害於公眾或他人者，處5年以下有
期徒刑。
中華民國刑法第212條
（偽造變造特種文書罪）
偽造、變造護照、旅券、免許證、特許證及關於品行、能力服務
或其他相類之證書、介紹書，足以生損害於公眾或他人者，處1
年以下有期徒刑、拘役或3百元以下罰金。
中華民國刑法第339條
（普通詐欺罪）
意圖為自己或第三人不法之所有，以詐術使人將本人或第三人之
物交付者，處5年以下有期徒刑、拘役或科或併科1千元以下罰金
。
以前項方法得財產上不法之利益或使第三人得之者，亦同。
前二項之未遂犯罰之。
附表一：
１、偽造之貼有乙○○照片之林盧龍名義之國民身分證一枚。
２、偽造之貼有乙○○照片之林盧龍名義之駕駛執照一枚。
３、偽刻之林盧龍印章一枚。
附表二：
１、台新銀行信用貸款申請書上偽造之林盧龍簽名二枚、偽造之
    林盧龍印文一枚。
２、台新銀行客戶基本資料上偽造之林盧龍簽名共二枚、偽造之
    林盧龍印文共二枚。
３、台新銀行信用卡簡易申請書暨加保申請書上偽造之林盧龍簽
    名共四枚。
４、台新銀行個人貸款動支暨代繳費用授權書上偽造之林盧龍簽
    名一枚。
５、台新銀行開戶業務申請書上偽造之林盧龍簽名四枚、偽造之
    林盧龍印文五枚。
６、台新銀行開戶作業檢核表上偽造之林盧龍簽名一枚。
７、台新銀行ＶＩＳＡ晶片金融卡申請書上偽造之林盧龍簽名二
    枚、偽造之林盧龍印文二枚。
８、台新銀行信用貸款借據暨約定書上偽造之林盧龍簽名四枚、
    偽造之林盧龍印文十三枚。
９、偽造之林盧龍名義票面金額新台幣八十一萬元本票上偽造之
    林盧龍簽名一枚、偽造之林盧龍印文二枚。
１０、本票授權書上偽造之林盧龍簽名一枚、偽造之林盧龍印文一
    枚。
、台新銀行往來印鑑暨資料卡上偽造之林盧龍簽名八枚、偽造
    之林盧龍印文八枚。
、林盧龍之名義申請之林盧龍全戶戶籍謄本上偽造之林盧龍印
    文二枚。
、林盧龍之名義申請之勞工保險被保險人投保資料上偽造之林
    盧龍印文一枚。
、林盧龍之名義申請之財政部臺灣省北區九十二年度綜合所得
    稅納稅證明書上偽造之林盧龍印文二枚、財政部九十二年度
    綜合所得稅各類所得資料清單上偽造之林盧龍印文一枚、財
    政部九十三年度綜合所得稅各類所得資料清單偽造之林盧龍
    印文一枚。


司法院資訊處製作；財團法人民間司法改革基金會備份。
